【裁判字號】    99,附民,25
【裁判日期】    990126
【裁判案由】    業務侵占
【裁判全文】
臺灣高雄地方法院刑事附帶民事訴訟判決  99年度附民字第25號
附 民原 告  慶邦不動產仲介經紀有限公司
法定代理人  甲○○
被      告  乙○○
上列被告因業務侵占案件（本院98年度易字第1243號），經原告
提起附帶民事訴訟，請求損害賠償，本院判決如下：
    主  文
被告應給付原告新臺幣伍拾貳萬元，及自民國九十九年一月十三
日起至清償日止按年息百分之五計算之利息。
    事實及理由
一、原告起訴主張：被告乙○○係原告「二十一世紀七賢—福華
    加盟店」店長，負責仲介不動產買賣及向買賣當事人收取仲
    介服務費並交回原告等業務，明知其仲介不動產買賣向當事
    人所收取之仲介服務費係其業務上所持有之物，於民國97年
    5 月間，仲介梁秋蘭、鍾增榮買賣雙方就高雄市○○區○○
    段33地號土地達成買賣協議，並約定買賣雙方各須給付仲介
    服務費為新臺幣（下同）60萬元、40萬元。乙○○於97年5
    月26日向買賣雙方收取之先期仲介服務費共48萬元，分2次
    如實繳回原告外，竟意圖為自己不法之所有，於同年月29日
    ，買賣雙方簽訂土地買賣契約書後，向買賣雙方收取之末期
    仲介服務費共計52萬元，以變易持有為所有之意思，予以侵
    占入己，爰依侵權行為之法律關係，提起本件刑事附帶民事
    訴訟，請求被告負損害賠償責任。並聲明：被告應給付原告
    新臺幣52萬元，及自訴狀繕本送達被告翌日起至清償日止，
    按年息百分之5 計算之利息。
二、被告陳述：伊對原告之請求沒有意見等語。
三、按因犯罪而受損害之人，於刑事訴訟程序得附帶提起民事訴
    訟，對於被告及依民法負賠償責任之人，請求回復其損害；
    附帶民事訴訟之判決，應以刑事訴訟判決所認定之事實為據
    ，刑事訴訟法第487 條第1 項、第500 條前段分別定有明文
    。次按因故意或過失，不法侵害他人之權利者，負損害賠償
    責任，民法第184 條第1 項前段亦有明文規定。經查，本件
    原告主張被告侵占原告52萬元之事實，業經本院98年度易字
    第1243號刑事判決判處被告乙○○有期徒刑10月在案，有該
    判決在卷可稽，堪認原告上開主張為真實。原告基於侵權行
    為損害賠償之法律關係，請求被告給付如主文所示之金額及
    利息，洵屬有據，應予准許。
四、原告固聲明訴訟費用應由被告負擔，惟本件係刑事附帶民事
    訴訟，無庸徵收裁判費，且訴訟費用之核定屬法院職權事項
    ，故本件無庸就此而為准駁，附此敘明。
據上論結，原告之訴為有理由，依刑事訴訟法第502 條第2 項，
判決如主文。
中    華    民    國    99    年     1    月    26    日
                  刑事第五庭  審判長法  官  廖建瑜
                                    法  官  林永村
                                    法  官  林裕凱
以上正本證明與原本無異。
對於本判決如不服非對刑事判決上訴時不得上訴，並應於送達後
10日內，向本院提出上訴狀。
中    華    民    國    99    年    1     月    27    日
                                    書記官  黃靖媛


司法院資訊處製作；財團法人民間司法改革基金會備份。
